【裁判字號】    89,上易,1501
【裁判日期】    890930
【裁判案由】    違反毒品危害防制條例
【裁判全文】
臺灣高等法院高雄分院刑事判決                  八十九年度上易字第一五一號
    上  訴  人  臺灣高雄地方法院檢察署檢察官
    被      告  甲○○
右上訴人因被告違反毒品危害防制條例案件，不服臺灣高雄地方法院八十九年度易字
第三○四六號、中華民國八十九年八月三日第一審判決（起訴案號：臺灣高雄地方法
院檢察署八十九年度偵字第八六○五號），提起上訴，本院判決如左：
    主  文
原判決撤銷，發回臺灣高雄地方法院。
    理  由
一、原審判決略以：按起訴之程序違背規定者，應諭知不受理之判決。刑事訴訟法第
    三百零三條第一款定有明文。經查，被告甲○○坦承於八十九年三月初、三月中
    旬、四月十五日，三次在高雄縣鳳山市○○街寶島遊藝場，由鍾漢華每次出資新
    台幣一千元後，自綽號「國雄」之男子購買毒品安非他命後，供鍾漢華吸用，核
    與證人鍾漢華於偵查中所述情節相符，被告甲○○幫助施用第二級毒品之事實固
    堪認定。惟被告甲○○因自八十九年三月初某日起至同年四月十四日止，連續施
    用第二級毒品安非他命之犯行，經台灣高雄地方法院檢察署檢察官聲請觀察勒戒
    後，認有繼續施用毒品傾向，再聲請令入戒治處所施以強制戒治，並經本院以八
    十九年度毒聲字第三六四一號裁定令被告甲○○入戒治處所施以強制戒治一年確
    定，現仍執行強制戒治中等情，業經本院調閱台灣高雄地方法院檢察署八十九年
    度毒偵字第二九二三號偵查卷宗屬實。則被告所為上開幫助施用第二級毒品行為
    ，與其所為施用第二級毒品行為，時間緊接，所犯又同係毒品危害防制條例第十
    條第二項之罪名，顯係基於概括犯意為之，屬連續犯，係裁判上一罪，應從情節
    較重之施用第二級毒品罪處斷。準此，依違反毒品危害防制條例第二十三條第一
    項之規定，檢察官本不應於被告甲○○強制戒治期間再提起本件公訴，其起訴程
    序自屬違背規定，爰依刑事訴訟法第三百零三條第一款規定，諭知不受理之判決
    。
二、惟查：檢察官就犯罪事實一部起訴者，依刑事訴訟法第二百六十七條規定，其效
    力及於全部，法院自屬有權一併審理，此所謂連續犯裁判上一罪不得重行起訴，
    然，被告甲○○前因吸用第二級毒品安非他命之犯行，經台灣高雄地方法院檢察
    署檢察官聲請觀察勒戒後，認有繼續施用毒品傾向，再聲請令入戒治處所施以強
    制戒治，並經高雄地院以八十九年度毒聲字第三六四一號裁定，令被告甲○○入
    戒治處所施以強制戒治一年，現仍執行強制戒治中等情，是否係「檢察官就犯罪
    事實一部起訴」情形？若被告吸用第二級毒品部分，未經起訴，而僅止於強制戒
    治階段，嗣後強制戒治結果，檢察官若依毒品危害防制條例第二十三條第一項為
    不起訴之處分，是否與本件已起訴部分不生連續犯裁判上一罪？又連續犯者，行
    為人對於數個犯行須基於概括犯意，則被告自八十九年三月初某日起至同年四月
    十四日止，連續施用第二級毒品安非他命之犯行，與本件被告基於幫助鍾漢華於
    八十九年三月初、三月中旬、四月十五日，吸用第二級毒品，是否基於概括犯意
    ？抑另行起意？原審應訊問被告以釐清。
三、原審率為公訴不受理之判決，檢察官上訴意旨，指被告幫助施用毒品犯行明確，
    施用毒品與幫助施用毒品犯行不同，難以連續犯論之，況若該見解可以成立，無
    異鼓勵施用毒品者相亙幫助購買毒品，方便施用毒品不為罪，此與消弭施用毒品
    之惡風實相抵觸云云，雖無理由，惟原判決既有上述可議，自應由本院將原判決
    撤銷，發回臺灣高雄地方法院，並不經言詞辯論為之。
據上論結，應依刑事訴訟法第三百六十九條第一項但書、第三百七十二條，判決如主
文。
中    華    民    國     八十九     年       九       月     三  十     日
                              臺灣高等法院高雄分院刑事第二庭
                                  審判長法官  曾永宗
                                        法官  邱永貴
                                        法官  曾玉英
右正本證明與原本無異。
不得上訴。
                                      書記官  林靜霙
中    華    民    國     八十九     年       十       月      三        日
                                                                        Ｆ


司法院資訊處製作；財團法人民間司法改革基金會備份。
